【裁判字號】    98,交抗,875
【裁判日期】    981223
【裁判案由】    聲明異議
【裁判全文】
臺灣高等法院高雄分院刑事裁定         98年度交抗字第875號
抗  告  人
即受處分人  甲○○
上列抗告人因違反道路交通管理處罰條例案件，不服臺灣高雄地
方法院中華民國98年11月16日裁定（98年度交聲字第2964號），
提起抗告，本院裁定如下：
    主  文
抗告駁回。
    理  由
一、抗告意旨略以：抗告人即受處分人甲○○所騎乘之機車係停
    放紅線外側，且是路邊之水溝外側，因該處並非車輛所得通
    行之地，則受處人將機車停放於該處應無違法等語。
二、按汽車駕駛人停車時，有下列情形之一者，處新台幣（下同
    ）600 元以上1200元以下之罰鍰：(一)在禁止臨時停車處所停
    車，道路交通管理處罰條例第56條第1 項第1 款定有明文。
三、經查：受處分人於民國98年9 月3 日16時41分許，將車牌號
    碼LTG-779 號重機車違規停放在禁止臨時停車之高雄市○○
    路旁之行為，有高雄市政府交通局違反道路交通管理事件裁
    決書（原審卷第6 頁）、高雄市政府交通局舉發違反道路交
    通管理事件通知單及取締現場照片1 幀（原審卷第7 頁）可
    稽，且該路段設有全線禁止停車標誌，亦有高雄市政府警察
    局交通警察大隊98年10月16日高市警交三字第0980032183號
    函（原審卷第9 頁）在卷可佐。是本件受處分人所有車牌號
    碼LTG-779 號重機車當時確實違規停放在禁止臨時停車標線
    路段之事實，事證甚為明確，堪以認定。
四、受處分人雖為前開抗辯，惟所謂「道路」依道路交通管理處
    罰條例第3 條第1 款規定係指「道路：指公路、街道、巷衖
    、廣場、騎樓、走廊或其他供公眾通行之地方。」，又道路
    交通標誌標線號誌設置規則（按依道路交通管理處罰條例第
    ４條授權制定）第2 條規定：「標誌、標線、號誌之設置目
    的，在於提供車輛駕駛人及行人有關道路路況之警告、禁制
    、指示等資訊，以便利行旅及促進交通安全。」，足見道路
    交通管理處罰條例所稱之「道路」並非僅指供車輛使用之地
    方，尚及於其他供公眾（行人）通行之地方甚明。而依道路
    交通標誌標線號誌設置規則第168 條第1 項（按係「禁止停
    車線，用以指示禁止停車路段」）規定意旨，係指於劃設有
    禁止停車線之左、右側道路範圍均不得停車，有交通部94年
    6 月21日交路字第0940006793號函可參，前開函文雖係針對
    道路交通標誌標線號誌設置規則第168 條第1 項所為之解釋
    ，惟參酌前開「道路」之定義，及道路交通標誌標線號誌設
    置規則第168 條、第169 條之立法體例，本院認道路交通標
    誌標線號誌設置規則第169 條第1 項規定，亦應為相同之解
    釋。
五、綜上所述，受處分人既有前開違規事實，原處分機關依道路
    交通管理處罰條例第56條第1 項第1 款之規定，裁處受處分
    人罰鍰600 元，自無不合，原審因而依法裁定駁回受處分人
    之異議，核無違誤。抗告人仍執陳詞提起抗告，並無理由，
    應予駁回。
六、據上論結，應依道路交通案件處理辦法第26條，刑事訴訟法
    第412 條，裁定如主文。
中    華    民    國    98    年    12    月    23    日
                  刑事第一庭    審判長法  官  周賢銳
                                      法  官  施柏宏
                                      法  官  黃仁松
以上正本證明與原本無異。
不得再抗告。
中    華    民    國    98    年    12    月    24    日
                                      書記官  林家煜


司法院資訊處製作；財團法人民間司法改革基金會備份。
